臺灣臺中地方法院刑事判決
111年度易字第266號
公  訴  人  臺灣臺中地方檢察署檢察官
被      告  劉彥鈞




輔  佐  人
即被告之母  吳芳瑜




上列被告因竊盜案件，經檢察官提起公訴（111年度偵字第2907
號），本院判決如下：
    主    文
劉彥鈞犯逾越門窗竊盜罪，處有期徒刑肆月，如易科罰金，以新
臺幣壹仟元折算壹日。
    犯罪事實
一、劉彥鈞意圖為自己不法之所有，基於竊盜之犯意，於民國11
    0年11月4日19時40分許，至臺中市○○區○○○街000號之臺中市
    太平區長億國民小學（起訴書誤載為太平國小）學務處走廊
    ，翻越屬安全設備之窗戶進入學務處辦公室，徒手竊取放置
    在衣架上而由該校總務主任張雅婷所負責保管之運動服1件
    得手，並持之在該校自然教室前手淫自慰（毀損部分未據告
    訴）。嗣因竊取過程觸動警鈴，經該校警衛周惟仁發覺報警
    ，當場查獲，並扣得該運動服1件。
二、案經臺中市政府警察局太平分局移送臺灣臺中地方檢察署檢
    察官偵查起訴。
    理    由
一、被告劉彥鈞對於以下所引用之供述證據、非供述證據，於審
    理時稱沒有意見（見本院卷第42頁），且該等證據作成之客
    觀情況均無不當，並無不宜作為證據之情事，均應具有證據
    能力。
二、認定犯罪事實所憑之證據及理由：
    上揭犯罪事實，業據被告劉彥鈞於警詢、偵查中及本院審理
    時均坦承不諱（見偵卷第27頁至第32頁、第99頁至第100頁
    、本院卷第41頁、第44頁），核與證人張雅婷於警詢（見偵
    卷第33頁至第35頁）、證人周惟仁於警詢（見偵卷第37頁至
    第40頁）證述之情節相符，並有員警職務報告、臺中市政府
    警察局太平分局扣押筆錄暨扣押物品目錄表、現場蒐證照片
    附卷可稽（見偵卷第25頁、第47頁至第55頁、第59頁至第61
    頁），足認被告自白與事實相符，應堪採信，本案事證明確
    ，被告犯行洵堪認定。
三、論罪科刑：
（一）核被告所為，係犯刑法第321條第1項第2款之踰越門窗竊
      盜罪。
（二）按犯罪之情狀顯可憫恕，認科以最低刑度仍嫌過重者，得
      酌量減輕其刑，刑法第59條定有明文。其所謂「犯罪之情
      狀」，應就犯罪一切情狀（包括第57條所列舉之10款事項
      ），予以全盤考量，審酌其犯罪有無可憫恕之事由，有無
      特殊之原因與環境，在客觀上足以引起一般同情，以及宣
      告法定最低度刑，是否猶嫌過重等資為判斷。經查，被告
      所為竊盜犯行，其行為固無足取，惟考量被告所竊取之運
      動服價值非鉅，且被告已與臺中市太平區長億國民小學達
      成和解，被害人張雅婷亦表示願意給被告自新機會，請求
      從輕量刑，有和解書及被害人意見表附卷可稽（見本院卷
      第33頁、第49頁），且被告有輕度智能不足，亦有國軍臺
      中總醫院附設民眾診療服務處診斷證明書在卷可查（見偵
      卷第63頁），是本院衡酌本案情節及所涉法條之刑度，與
      被告前揭犯罪情狀相衡，縱量處最低法定刑猶嫌過重，在
      客觀上足以引起一般人之同情，顯有可以憫恕之情，爰依
      刑法第59條之規定減輕其刑。
（三）爰審酌被告年僅20歲，不思以正當途徑取得物品，竟逾越
      窗戶進入學校辦公室竊取他人物品，侵害他人財產法益，
      行為應予非難，及斟酌被告業與臺中市太平區長億國民小
      學達成和解，有和解書附卷可稽（見本院卷第49頁），暨
      被告犯後自始坦承犯行，高中畢業，有輕度智能障礙，現
      無業，家庭經濟狀況勉持，有國軍臺中總醫院附設民眾診
      療服務處診斷證明書影本、臺中市身心障礙學生鑑定證明
      影本及中華民國身心障礙證明影本附卷可證（見偵卷第63
      頁至第65頁、本院卷第51頁），被害人張雅婷表示願意給
      被告自新機會，請求從輕量刑，有被害人意見表附卷可稽
      （見本院卷第33頁），行竊手段及竊取財物價值等一切情
      狀，量處如主文所示之刑，並諭知易科罰金之折算標準。
      至被告竊取之運動服1件，已實際合法發還被害人，有贓
      物認領保管單在卷可考（見偵卷第57頁），依刑法第38條
      之1第5項規定不予宣告沒收。
（四）得易科罰金而未聲請易科罰金者，得以提供社會勞動6小
      時折算1日，易服社會勞動；罰金應於裁判確定後2個月內
      完納。期滿而不完納者，強制執行。其無力完納者，易服
      勞役。但依其經濟或信用狀況，不能於2個月內完納者，
      得許期滿後1年內分期繳納。遲延1期不繳或未繳足者，其
      餘未完納之罰金，強制執行或易服勞役；罰金易服勞役，
      得以提供社會勞動6小時折算1日，易服社會勞動；前項社
      會勞動之履行期間不得逾2年，刑法第41條第2項、第42條
      第1項、第42條之1第1、2項分別定有明文。至於是否分期
      繳納、可否易服社會勞動，與可否易服勞役相同，皆屬檢
      察官就刑之執行之指揮事項，並非法院裁判量刑事項。故
      如被告無力繳交罰金，可於本案確定後送執行時，向檢察
      官請求分期給付、易服社會勞動或易服勞役，附此敘明。
據上論斷，應依刑事訴訟法第299條第1項前段，刑法第321條第1
項第2款、第41條第1項前段、第59條，刑法施行法第1條之1第1
項，判決如主文。
本案經檢察官黃政揚提起公訴，檢察官宋恭良到庭執行職務。 
中    華    民    國   111    年    4     月    19    日
                  刑事第十一庭  法  官  許曉怡
以上正本證明與原本無異。
如不服本判決應於收受送達後20日內向本院提出上訴書狀，並應
敘述具體理由；其未敘述上訴理由者，應於上訴期間屆滿後20日
內向本院補提理由書（均須按他造當事人之人數附繕本）「切勿
逕送上級法院」。
告訴人或被害人如不服判決，應備理由具狀向檢察官請求上訴，
上訴期間之計算，以檢察官收受判決正本之日起算。
                                書記官  郭淑琪
中    華    民    國   111    年    4     月    19    日
附錄本案論罪科刑法條：
中華民國刑法第321條第1項第2款
犯前條第一項、第二項之罪而有下列情形之一者，處6月以上5年
以下有期徒刑，得併科50萬元以下罰金：
二、毀越門窗、牆垣或其他安全設備而犯之。